臺灣新竹地方法院刑事裁定
110年度撤緩字第28號
聲  請  人  臺灣新竹地方檢察署檢察官
受  刑  人  陳政夆


                    現居新竹市○○區○○○路00巷00號0樓                        000室
上列聲請人因受刑人詐欺案件（本院109年度竹簡字第1248號）
，聲請撤銷緩刑之宣告（110年度執聲字第182號），本院裁定如
下：
    主  文
聲請駁回。
    理  由
一、聲請意旨略以：受刑人陳政夆前因毒品案件，經本院以107
    年度訴字第828號判處有期徒刑1年10月，並諭知緩刑5年，
    緩刑期間付保護管束，並應於判決確定後2年內向指定之政
    府機關、政府機構、行政法人、社區或其他符合公益目的之
    機構或團體，提供150小時之義務勞務，嗣經臺灣高等法院
    以108年度上訴字第1433號駁回上訴，該案於108年9月16日
    確定，緩刑期間自108年9月16日至113年9月15日。竟於緩刑
    期內之109年8月25日更犯幫助詐欺案件，經本院以109年度
    竹簡字第1248號判決判處拘役30日，如易科罰金以新臺幣1,
    000元折算1日，該判決於110年1月4日確定。足認原宣告之
    緩刑已不能達其預期效果，有執行刑罰之必要，已合於刑法
    第75條之1第1項第2款所定得撤銷先前緩刑宣告之原因，爰
    依刑事訴訟法第476條規定聲請撤銷等語。
二、按受緩刑之宣告，在緩刑期內因故意犯他罪，而在緩刑期內
    受6月以下有期徒刑、拘役或罰金之宣告確定者，足認原宣
    告之緩刑難收其預期效果，而有執行刑罰之必要者，得撤銷
    其宣告，刑法第75條之1第1項第2款定有明文。緩刑制度係
    為促使惡性輕微之受刑人或偶發犯、初犯改過自新而設，而
    刑法第75條之1修正理由即明示：「現行關於緩刑前或緩刑
    期間故意犯他罪，而在緩刑期內受得易科罰金之有期徒刑之
    宣告者，列為應撤銷緩刑之事由，因認過於嚴苛，而排除第
    75條應撤銷緩刑之事由，移列至得撤銷之事由，俾使法官依
    受刑人再犯情節，而裁量是否撤銷先前緩刑之宣告；其次，
    如有前開事由，但判決宣告拘役、罰金時，可見行為人仍未
    見悔悟，有列為得撤銷緩刑之事由，以資彈性適用。」又上
    開條文採用裁量撤銷主義，賦予法院撤銷與否之權限，特於
    第1項規定實質要件為「足認原宣告之緩刑難收其預期效果
    ，而有執行刑罰之必要」，亦即於上揭「得」撤銷緩刑之情
    形，法官應依職權本於合目的性之裁量，妥適審酌受刑人所
    犯前後數罪間，關於法益侵害之性質、再犯之原因、違反法
    規範之情節是否重大、受刑人主觀犯意所顯現之惡性及其反
    社會性等情，是否已使前案原為促使惡性輕微之受刑人或偶
    發犯、初犯改過自新而宣告之緩刑，已難收其預期之效果，
    而確有執行刑罰之必要，供作審認之標準。
三、經查，本件受刑人前因毒品案件，經本院以107年度訴字第8
    28號判處有期徒刑1年10月，並諭知緩刑5年，緩刑期間付保
    護管束，並應於判決確定後2年內向指定之政府機關、政府
    機構、行政法人、社區或其他符合公益目的之機構或團體，
    提供150小時之義務勞務，嗣經臺灣高等法院以108年度上訴
    字第1433號駁回上訴，該案於108年9月16日確定（下稱前案
    ）。被告復於緩刑期內之109年8月25日更犯幫助詐欺案件，
    經本院以109年度竹簡字第1248號判決判處拘役30日，如易
    科罰金以新臺幣1,000元折算1日，該判決於110年1月4日確
    定（下稱後案）乙情，有上開刑事判決、臺灣高等法院被告
    前案紀錄表各1份在卷可稽，是受刑人業已合於刑法第75條
    之1第1項第2款規定之得撤銷緩刑要件乙節，固堪認定。惟
    細究受刑人所犯前開二案，前案係受刑人駕車搭載友人前往
    與購毒者交易販賣第三級毒品而犯共同販賣第三級毒品罪，
    後案則係提供帳戶資料予詐騙集團成員而犯幫助詐欺取財罪
    ，前、後案之犯罪原因、動機、主觀犯意、行為態樣、行為
    危害程度等均屬有異，亦無明確之再犯關連性。再衡以受刑
    人前案所犯販賣第三級毒品罪，係因一時失慮，駕車搭載友
    人前往與購毒者交易販賣第三級毒品致罹刑典，其販賣毒品
    所獲利益非鉅，且在警詢、偵訊及法院審理時均坦承犯行，
    足徵其在受緩刑宣告前，即有悔誤之心，其主觀顯現之反社
    會性非重。又受刑人於緩刑期內，雖為一己私利而提供帳戶
    資料予詐騙集團成員犯幫助詐欺取財罪，然與前案所犯販賣
    第三級毒品罪之犯罪性質迥然不同，事後復就幫助詐欺取財
    犯行均供認不諱，其犯罪情節亦非重大；兼以受刑人除上開
    前、後二案件外，迄今並未涉犯其他刑事案件，此有前引被
    告前案紀錄表附卷可佐，尚難認受刑人有何惡性重大、具高
    度之法敵對意識、不知悔悟自新之情事。聲請人復未敘明有
    何具體事證足認受刑人原宣告之緩刑難收其預期效果，而有
    執行刑罰之必要，自難僅因其符合刑法第75條之1第1項第2
    款所定要件，逕謂本院前案判決所宣告之緩刑已難收預期之
    效果。從而，聲請人聲請撤銷該案之緩刑宣告，為無理由，
    應予駁回。
四、依刑事訴訟法第220條，裁定如主文。
中    華    民    國     110    年    3  月     5     日
                  刑事第九庭  法 官  卓怡君
以上正本證明與原本無異。　　　　　　　　　
如不服本裁定，應於裁定送達後五日內敘明抗告理由，向本院提
出抗告狀。　
中　　華　　民　　國　　110 　年　　3 　　月　　5 　　日
                              書記官  胡家寧